臺灣彰化地方法院刑事判決　　　　　　　　　　　　　九十四年度訴字第五八號
　　公　訴　人　臺灣彰化地方法院檢察署檢察官
　　被　　　告　甲○○　男　二.
右列被告因偽造文書等案件，經檢察官提起公訴（九十四年度偵字第四七號），於本
院準備程序中，被告就被訴事實為有罪之陳述，經裁定改行簡式審判程序，本院判決
如左：
    主  文
甲○○連續行使偽造私文書，足以生損害於他人，累犯，處有期徒刑伍月，如易科罰
金，以佰元折算壹日。
偽造之「乙○○」署押共伍枚均沒收。
    事實及理由
一、本案犯罪事實，除將取得信用卡之方式，更載為：「緣於九十三年一月二十五日
    晚間某時或二十六日凌晨某時許，某姓名年籍不詳之ＫＴＶ服務生在『好又多田
    園自助式ＫＴＶ』（位於南投縣草屯鎮○○路敦成巷一之一號）十一之十五號包
    廂內，拾獲乙○○所有之台新銀行信用卡一張（卡號：00000000000
    00000號），遂將該信用卡交付店內櫃檯負責人甲○○，詎甲○○竟意圖為
    自己不法之所有，於斯時將該信用卡予以侵占入己」外，其餘與檢察官起訴書所
    載相同，爰引用之（如附件）。
二、按除被告所犯為死刑、無期徒刑、最輕本刑為三年以上有期徒刑之罪或高等法院
    管轄第一審案件者外，於前條第一項程序進行中，被告先就被訴事實為有罪之陳
    述時，審判長得告知被告簡式審判程序之旨，並聽取當事人、代理人、辯護人及
    輔佐人之意見後，裁定進行簡式審判程序；除簡式審判程序及簡易程序案件外，
    第一審應行合議審判，刑事訴訟法第二百七十三條之一第一項、第二百八十四條
    之一分別定有明文。本件被告甲○○所涉係死刑、無期徒刑、最輕本刑為三年以
    上有期徒刑之罪或高等法院管轄第一審案件以外之罪，並於本院行準備程序時就
    被訴事實為有罪之陳述，本院合議庭依前揭規定，經評議結果，裁定改由受命法
    官獨任行簡式審判程序。
三、本案證據：
    (一)台新銀行信用卡冒用明細表、興農超市照片、車籍作業系統—查詢認可資料各
      一件。
    (二)興農超市－草屯店簽帳單一紙、欣林加油站簽帳單二紙。
    (三)證人乙○○於警詢及偵查中之證述。
    (四)證人陳福地於警詢中之證述。
    (五)被告自白。
    (六)臺灣高等法院被告全國前案紀錄表、在監在押紀錄表。
四、核被告甲○○所為，係犯刑法第三百三十七條之侵占遺失物罪（經公訴蒞庭檢察
    官當庭補增）、同法第二百十六條、第二百十條之行使偽造私文書罪及第三百三
    十九條第一項詐欺取財罪、第三項之詐欺取財未遂罪。其偽造「乙○○」署押為
    偽造私文書之部分行為，又偽造私文書後持以行使，偽造之低度行為應為行使之
    高度行為所吸收，均不另論罪。被告先後多次行使偽造私文書之犯行，時間緊接
    ，犯罪構成要件相同，顯係基於概括犯意而為之，應依連續犯之規定論以一罪，
    並加重其刑。被告先後多次詐欺取財既遂、詐欺取財未遂之犯行，亦時間緊接，
    且觸犯構成要件相同之罪名，顯係基於概括犯意而為之，應依連續犯之規定論以
    詐欺取財既遂罪，並依法加重其刑。又被告所犯上開各罪間，有方法結果之牽連
    關係，應從較重之連續行使偽造私文書罪處斷。末查，被告曾因犯竊盜及贓物等
    案件，分別經本院判處有期徒刑八月、三月確定，並定應執行刑為有期徒刑十月
    ，入監執行後，甫於九十二年五月七日縮短刑期執行完畢，有臺灣高等法院被告
    全國前案紀錄表在卷足參，其受有期徒刑執行完畢後，五年內再犯本件有期徒刑
    以上之罪，為累犯，應依刑法第四十七條之規定遞加重其刑。爰審酌被告貪圖小
    利之犯罪動機、目的、手段、犯罪所生金融秩序之危害、犯罪所得價值、素行不
    佳及犯罪後坦承犯行之態度等一切情狀，量處如主文所示之刑，並諭知易科罰金
    之折算標準，以示懲儆。另欣林加油站之簽帳單客戶存根聯二紙、商店存根聯二
    紙上偽造之「乙○○」署押各一枚（共四枚），及興農超市－草屯店簽帳單一紙
    上之商店存根聯偽造之「乙○○」署押一枚，應依刑法第二百十九條宣告沒收。
五、應依刑事訴訟法第二百七十三條之一第一項、第二百九十九條第一項前段、第三
    百十條之二、第四百五十四條第二項，刑法第五十六條、第二百十條、第二百十
    六條、第三百三十七條、第三百三十九條第一項、第五十五條、第四十七條、第
    四十一條第一項前段、第二百十九條，罰金罰鍰提高標準條例第一條前段、第二
    條，判決如主文。
六、如不服本判決，應於判決送達後十日內，向本院提出上訴狀( 須附繕本 )。
本案經檢察官賴志盛到庭執行職務。
中    華    民    國    九十四      年      五      月      十九        日
                                臺灣彰化地方法院刑事第二庭
                                    法      官  郭  麗  萍
右正本證明與原本無異。
如不服本判決，應於判決送達後十日內向本院提出上訴狀( 須附繕本 )。
告訴人或被害人對於判決如有不服具備理由請求檢察官上訴者，其上訴期間之計算係
以檢察官收受判決正本之日期為準。
                                    法院書記官  施  嘉  玫
中    華    民    國    九十四      年      五      月      十九        日
刑法第二百十條
偽造、變造私文書，足以生損害於公眾或他人者，處五年以下有期徒刑。
刑法第二百十六條
行使第二百十條至第二百十五條之文書者，依偽造、變造文書或登載不實事項或使登
載不實事項之規定處斷。
刑法第三百三十七條
意圖為自己或第三人不法之所有，而侵占遺失物、漂流物或其他離本人所持有之物者
，處五百元以下罰金。
刑法第三百三十九條第一項：
意圖為自己或第三人不法之所有，以詐術使人將本人或第三人之物交付者，處五年以
下有期徒刑、拘役或科或併科一千元以下罰金。
